臺灣高等法院臺南分院刑事裁定
111年度抗字第303號
抗  告  人  
即 受刑 人  陳羿捷



上列抗告人因定應執行刑案件，不服臺灣嘉義地方法院中華民國
111年3月18日裁定（111年度聲字第172號），提起抗告，本院裁
定如下：
    主  文
抗告駁回。
    理  由
一、抗告意旨略以：
　㈠附表編號1至3所示之罪，曾定應執行有期徒刑1年，抗告人已
    執行完畢，而原裁定全無記載，恐於裁定時失於考量。
　㈡附表編號4所示之罪，係抗告人於未滿20歲時所犯，且該案已
    給付告訴人一定金額之精神賠償，請給予抗告人重新做人的
    機會。
　㈢原裁定似有重覆責難，刑期恐難符合罪刑相當，請給予較為
    寬容的刑期。　　
二、按數罪併罰，宣告多數有期徒刑者，於各刑中之最長期以上
    ，各刑合併之刑期以下，定其刑期，但不得逾三十年，刑法
    第51條第5款定有明文。次按刑事訴訟法第370條第2項、第3
    項，已針對第二審上訴案件之定應執行之刑，明定有不利益
    變更禁止原則之適用；而分屬不同案件之數罪併罰有應更定
    執行刑之情形，倘數罪之刑，曾經定其執行刑，再與其他裁
    判宣告之刑定其執行刑時，在法理上亦應同受此原則之拘束
    。是以，另定之執行刑，其裁量所定之刑期，不得較重於前
    定之執行刑加計後裁判宣告之刑之總和。又法院於裁量另定
    應執行之刑時，祇須在不逸脫上開範圍內為衡酌，而無全然
    喪失權衡意義或其裁量行使顯然有違比例原則之裁量權濫用
    之例外情形，並不悖於定應執行刑之恤刑目的者，即無違裁
    量權之內部性界限。
三、經查，本件抗告人所犯如附表所示各罪，業經如附表所示法
    院分別判處如附表所示之刑，且均確定在案，有各該判決書
    及臺灣高等法院被告前案紀錄表可稽。又抗告人所犯上開各
    罪中，其中如附表編號1至3所示之罪，係屬得易科罰金之罪
    ，附表編號6、7所示之罪為得易服社會勞動之罪，其餘之罪
    ，則為不得易科罰金或易服社會勞動之罪，依刑法第50條第
    1項但書之規定，本不得併合處罰，惟受刑人已於民國111年
    2月11日具狀請求檢察官就上開得易科罰金、得易服社會勞
    動之罪與不得易科罰金及易服社會勞動之罪合併定其應執行
    刑，有聲請定應執行刑意願回覆表1份存卷可按。從而，檢
    察官以原審法院為各該案犯罪事實最後判決之法院，聲請定
    其應執行之刑，洵屬有據，應予准許。又抗告人所犯如附表
    所示各罪所宣告之刑，其中單罪最長期者為有期徒刑7年6月
    ，各罪刑期全部加總為外部界限，則經審核全案，並斟酌如
    附表編號1至3所示之罪，曾經本院以108年度上易字第717號
    判決判處應執行有期徒刑1年確定之情，且考量抗告人附表
    所示各罪為詐欺取財、傷害致死、洗錢防制法等罪，各自侵
    害之法益種類、犯罪情節、手段，兼衡附表各罪之時間間隔
    、各罪依其情節所量定之刑、責任非難重複程度等一切情狀
    ，依法就抗告人所犯如附表所示各罪，定應執行有期徒刑9
    年4月，並未逾越刑法第51條第5款所定有關法律規範量刑之
    外部性界限，且其另定之執行刑，其裁量所定之刑期，亦無
    「較重」於前定之執行刑（1年）加計未曾定刑之罪宣告刑
    之總和（即有期徒刑9年10月），並無違反不利益變更禁止
    原則。從而，原審法院於裁量另定本案應執行之刑時，在不
    逸脫上開範圍內為衡酌，並未喪失權衡意義，且從形式上觀
    察，原裁定已就抗告人所犯各罪態樣、關係、非難重複性等
    情予以綜合判斷，其量刑之裁量行使亦無顯然違背比例原則
    ，並不悖於定應執行刑之恤刑目的，而無違裁量權之內部性
    界限可言。是原裁定所定之應執行刑，並無違誤或不當。從
    而，抗告人主張：原裁定似有重覆責難，刑期恐難符合罪刑
    相當云云，難謂有據。
四、又如附表編號1至3所定應執行有期徒刑1年部分，雖已執行
    完畢，有被告之臺灣高等法院被告前案紀錄表可查，然此部
    分核屬檢察官指揮執行時，應予折抵問題，故抗告人主張：
    附表編號1至3所定應執行有期徒刑1年，已經執行完畢，原
    裁定並未就此考量云云，應屬無據。復就附表編號4部分，
    抗告人雖已與告訴人達成民事和解，惟刑法第57條各款所列
    情狀之審酌，係屬該案件為量刑（宣告刑）之準據，而與本
    件定應執行刑無涉，從而抗告人主張：已與附表編號4所示
    案件之告訴人和解，並已賠償，請給予抗告人重新做人的機
    會云云，亦屬無據。
五、再者，抗告人就附表編號6、7所示之罪，並經判處如附表編
    號6、7所示之併科罰金，且均確定在案。茲檢察官聲請就附
    表編號6、7所示罰金刑部分定其應執行之刑，原審法院審核
    結果，認聲請為正當，應予准許。考量如附表編號6、7所示
    各罪之犯罪態樣相同、犯罪時間間隔相近等情狀，定應執行
    罰金新臺幣（下同）2萬2千元，併諭知罰金如易服勞役之折
    算標準，亦無違誤或不當。
六、綜上所述，原審法院依法裁定抗告人所犯上開各罪，應執行
    有期徒刑9年4月，並就附表編號6、7所示罰金刑部分，應執
    行罰金2萬2千元，併諭知罰金如易服勞役之折算標準，經核
    並無不合。抗告意旨猶執前詞指摘原裁定不當，為無理由，
    應予駁回。
七、依刑事訴訟法第412條，裁定如主文。
中　　華　　民　　國　　111 　年　　4 　　月　　28　　日
                  刑事第三庭    審判長法　官  陳連發
                                      法　官  何秀燕
                                      法　官　洪榮家　
以上正本證明與原本無異。
如不服本裁定，應於收受本裁定後五日內向本院提出再抗告狀。
　　　　　　　　　　　　　　　　　　　書記官  謝麗首　　
中　　華　　民　　國　　111 　年　　4 　　月　　28　　日
附表：受刑人陳羿捷定應執行刑案件一覽表
編　　　號  1 2 3 罪　　　名  詐欺取財 詐欺取財 詐欺取財 宣　告　刑  共2罪，各處有期徒刑4月，如易科罰金，以新臺幣1000元折算一日。 有期徒刑6月，如易科罰金，以新臺幣1000元折算一日。 有期徒刑3月，如易科罰金，以新臺幣1000元折算一日。 犯罪日期  (1)107年1月10日至同年1月15日 (2)107年2月7日至同年2月21日 (聲請書記載107年01月10日～107年02月21日) 107年1月19日至同年2月24日 107年2月16日 偵查(自訴)機關年度案號  嘉義地檢108年度偵字第626號 嘉義地檢108年度偵字第626號 嘉義地檢108年度偵字第626號 最　後 事實審 法院 臺南高分院 臺南高分院 臺南高分院  案號 108年度上易字第717號 108年度上易字第717號 108年度上易字第717號  判決日期 109年3月19日 109年3月19日 109年3月19日 確　定 判　決 法院 臺南高分院 臺南高分院 臺南高分院  案號 108年度上易字第717號 108年度上易字第717號 108年度上易字第717號  判決確定日期 109年4月17日 109年4月17日 109年4月17日  備註      

編　　　　號  4 5 6 罪　　　　名  傷害致人於死 以網際網路對公眾散布而犯詐欺取財罪 洗錢防制法 宣　告　刑  有期徒刑7年6月 有期徒刑9月 有期徒刑5月， 併科罰金新臺幣15,000元。 犯罪日期  106年8月16日至同年8月17日 109年2月20日 108年12月24日前數日至同年12月29日 (聲請書誤載108年12月23日～108年12月29日) 偵查(自訴)機關年度案號  嘉義地檢106年度少連偵字第00號、106年度偵字第6243、6390、6506、7494號、107年度少連偵緝字第0號(聲請書僅記載106年度少連偵字第0 0等號) 嘉義地檢109年度偵字第8053、10292號(聲請書僅記載8053等號) 嘉義地檢109年度偵字第8053、10292號(聲請書僅記載8053等號) 最　後 事實審 法院 臺南高分院 臺南高分院 臺南高分院  案號 107年度原上訴字第10號、107年度上訴字第996號(聲請書誤載110年度原上訴字第10等號) 110年度金上訴字第956號 110年度金上訴字第956號  判決日期 109年12月31日 110年10月29日 110年10月29日 確　定 判　決 法院 最高法院 最高法院 最高法院  案號 110年度台上字第4560、4561號(聲請書僅記載4560號) 110年度台上字第6372號 110年度台上字第6372號  判決確定日期 110年10月21日 110年12月30日 110年12月30日  備註      

編　　　　號  7 以下空白  罪　　　　名  洗錢防制法   宣　告　刑  有期徒刑2月， 併科罰金新臺幣10,000元。   犯罪日期  108年11月13日前某日至同年11月13日(聲請書誤載108年11月13日)   偵查(自訴)機關年度案號  嘉義地檢109年度偵緝字第322號   最　後 事實審 法院 嘉義地院    案號 110年度金簡上字第12號    判決日期 110年12月30日   確　定 判　決 法院 嘉義地院    案號 110年度金簡上字第12號    判決確定日期 110年12月30日    備註